臺灣新北地方法院刑事判決
110年度簡上字第463號
上  訴  人  臺灣新北地方檢察署檢察官
上  訴  人
即  被  告  邴士謙


上列上訴人因被告家暴傷害案件，不服本院中華民國110年9月9
日所為之110年度簡字第2877號第一審刑事簡易判決(偵查案號：
110年度偵字第12691號)，提起上訴，本院管轄第二審之合議庭
判決如下：
    主  文
原判決撤銷。
乙○○成年人故意對少年犯傷害罪，處有期徒刑叁月。
    事  實
一、乙○○與少年洪○婷(民國92年12月生，真實姓名年籍詳卷)，
    原係同居之男女朋友，為家庭暴力防治法第3條第2款所定之
    家庭成員。乙○○於110年1月19日因事前往位於新北市板橋區
    新海路與英士路口之新北巿政府警察局海山分局新海派出所
    ，洪○婷則在該派出所外之騎樓等候，而乙○○於同日7時29分
    許，走出該派出所時，因細故對在騎樓等候之洪○婷心生不
    滿，雖明知洪○婷係12歲以上、未滿18歲之少年，竟仍基於
    傷害伊身體之犯意，以打火機丟擲洪○婷、徒手打洪○婷巴掌
    及後腦各1下，且在兩人併行至路旁欲搭乘計程車之過程中
    ，以手勾住洪○婷之肩膀將之往其身體靠去，致其斯時叼在
    嘴上之香菸(已點燃)觸及洪○婷之人中。嗣其2人坐上計程車
    返回乙○○位於新北市板橋區國光路31巷17號4樓之住處，乙○
    ○承前傷害之犯意，接續在計程車上、新北市板橋區中正路2
    16巷4弄口計程車下車處及其上開住處內，徒手打洪○婷巴掌
    ，致洪○婷受有左臉鈍挫傷、右臉擦傷、嘴唇上方燙傷0.5x0
    .5公分、左後腦鈍傷之傷害。
二、案經洪○婷訴由新北市政府警察局海山分局報告臺灣新北地
    方檢察署(下稱新北地檢署)檢察官偵查後聲請簡易判決處刑
    。
    理  由
一、證據能力部分：
    按被告以外之人於審判外之陳述，雖不符刑事訴訟法第159
    條之1至第159條之4之規定，而經當事人於審判程序同意作
    為證據，法院審酌該言詞陳述或書面陳述作成時之情況，認
    為適當者，亦得為證據，刑事訴訟法第159條之5第1項定有
    明文。查本案判決以下所引用被告以外之人於審判外之言詞
    或書面陳述，對被告而言，性質上屬傳聞證據者，公訴人、
    被告乙○○於審判程序均表示同意具有證據能力(本院簡上字
    卷第125頁)，本院審酌上開證據資料作成時之情況，尚無違
    法取證或不當之情形，復均與本案之待證事實間具有相當之
    關聯性，以之作為證據應屬適當，揆諸上開規定，應認均具
    有證據能力。
二、認定事實所憑證據及理由：
    上揭事實，業據上訴人即被告乙○○於本院第二審審理時坦承
    不諱(見本院簡上字卷第125頁)，核與證人即告訴人洪○婷於
    警詢、偵訊及本院審理時證述之情節相符，並有新北市立土
    城醫院受理家庭暴力事件驗傷診斷書、監視錄影內容翻拍照
    片1張、新北地檢署勘驗筆錄1份(含擷圖11張)、本院110年1
    2月2日勘驗筆錄1份、本件兒童少年保護通報表、本院110年
    度家護字第595號通常保護令宣示裁定筆錄、本件監視器錄
    影畫面光碟1片(新海派出所外)及錄影畫面擷圖2張(見本院
    簡上卷第133頁)在卷可稽，足認被告之自白與事實相符，本
    件事證明確，其上開傷害犯行堪予認定。
三、論罪科刑：
(一)按家庭暴力防治法所稱之「家庭暴力」者，謂家庭成員間實
    施身體、精神或經濟上之騷擾、控制、脅迫或其他不法侵害
    之行為；又家庭暴力罪者，謂家庭成員間故意實施家庭暴力
    行為而成立其他法律所規定之犯罪，家庭暴力防治法第2條
    第1款、第2款分別定有明文。查被告於案發時，與告訴人為
    同居男女朋友，2人間具有家庭暴力防治法第3條第2 款所定
    之家庭成員關係。被告所為傷害犯行，係屬家庭成員間實施
    身體上不法侵害之行為，構成家庭暴力防治法之家庭暴力罪
    ，惟因家庭暴力防治法對此並無刑罰規定，自應依刑法規定
    論處。
(二)按兒童及少年福利與權益保障法之成年人故意對少年犯罪之
    規定，係對被害人為少年之特殊要件予以加重處罰，乃就犯
    罪類型變更之個別犯罪行為予以加重，屬刑法分則加重之性
    質，成為另一獨立之罪名。本案被告於案發時係年滿20歲之
    成年人，而告訴人洪○婷則為12歲以上、未滿18歲之少年，
    有其2人之年籍資料在卷可佐。是核被告所為，係犯兒童及
    少年福利與權益保障法第112條第1項前段、刑法第277條第1
     項之成年人故意對少年犯傷害罪，應依兒童及少年福利與
    權益保障法第112條第1項前段規定加重其刑。又被告於上開
    走出新海派出所至搭乘計程車回到住處後之期間內，僅因細
    故即心生不滿而多次傷害告訴人之行為，係於密切接近之時
    間，在相近之處所實施，侵害同一法益，各行為之獨立性極
    為薄弱，依一般社會健全觀念，難以強予分割，應視為數個
    舉動之接續實施，合為包括之一行為予以評價，而應論以實
    質上一罪之接續犯。　　
四、撤銷原判決之理由：　　
    原審認被告罪證明確，而為論罪科刑，固非無見。惟被告上
    開所為傷害犯行，因告訴人係12歲以上、未滿18歲之少年，
    尚應依兒童及少年福利與權益保障法第112條第1項前段規定
    加重其刑至二分之一。而原判決在被告並無任何減刑規定適
    用情形下，仍量處有期徒刑2月(即有期徒刑之最低刑度)，
    其量刑於法尚有未合。是檢察官以原判決量刑違背法令為由
    提起上訴，為有理由，被告以原審未考量其與告訴人及告訴
    人之母和解之過程曲折，上訴主張原審量刑過重，雖無理由
    ，然原判決既有上述違法之處，自應由本院予以撤銷改判。
五、爰以行為人之責任為基礎，審酌被告不思理性處理問題，僅因細故心生不滿，即恣意傷害告訴人即少年洪○婷之身體成傷，其所為實屬不該，應予非難；兼衡被告之智識程度、現工作、經濟與生活狀況，及其犯罪之動機、目的、手段、情節、告訴人所受之傷勢及被告犯後態度等一切情狀，量處如主文第2項所示之刑，以示懲儆。
據上論斷，依刑事訴訟法第455條之1第1項、第3項、第369條第1
項前段、第364條、第299條第1項前段，判決如主文。
本案經檢察官甲○○聲請以簡易判決處刑及提起上訴，檢察官王家
春、邱稚宸到庭執行職務。　　
中　　華　　民　　國　　111 　年　　11　　月　　 3　　日
                  刑事第四庭    審判長法　官  楊筑婷
　　　　　　　　　
　　　　　　　　　                    法  官  陳佳妤
　　　　　　　　　
　　　　　　　　　                    法  官  莊惠真
上列正本證明與原本無異。
不得上訴。
                                      書記官　方信琇
中　　華　　民　　國　　111 　年　　11　　月　　7 　　日
附錄本案論罪科刑法條全文：
中華民國刑法第277條第1項
傷害人之身體或健康者，處5年以下有期徒刑、拘役或50萬元以
下罰金。

兒童及少年福利與權益保障法第112條第1項
成年人教唆、幫助或利用兒童及少年犯罪或與之共同實施犯罪或
故意對其犯罪者，加重其刑至二分之一。但各該罪就被害人係兒
童及少年已定有特別處罰規定者，從其規定。